臺灣高等法院交通事件裁定　　　　　　　　　　　　九十三年度交抗字第三一九號
　　抗　告　人　甲○○
右抗告人因違反道路交通管理處罰條例案件，不服臺灣臺北地方法院中華民國九十三
年四月九日所為裁定（九十三年度交聲字第一五一號），提起抗告，本院裁定如左：
    主  文
抗告駁回。
    理  由
一本件原裁定認定抗告人於民國九十二年六月廿五日下午五時一分左右，駕駛ＣＣ六
  七七五號自用小客車，行經國道三號高速公路北向五公里附近七堵收費站，未先備
  妥回數票，逕行駛入回數票專用車道，擬以現鈔繳付通行費，係依抗告人自承當日
  行駛回數票專用車道而欲支付現金，以及卷附內政部警政署國道公路警察局第六隊
  警察隊公警國六(九)刑訴字第○九二○○○一六一七號函載抗告人持現金行駛回數票
  專用車道、經收費員告知後下車至第三車道購票補繳，經警掣單舉發等情，認為違
  規事證明確，並以抗告人雖辯稱因一時心慌不及找出回數票，經警取締隨即尋獲，
  並非明知有回數票而故不持用云云，但國道高速公路各收費站皆於進站前一點五公
  里處設有「持回數票小型車靠左」標誌，提醒駕駛人及時備妥回數票，並於行駛近
  站時依規減速以便繳費通行，乃係高速公路駕駛人熟知之事，而道路交通管理處罰
  條例第三十三條第一項之處罰規定並未排除過失責任，抗告人縱無違規故意，但雖
  屬過失仍應處罰，就其所辯情由予以指駁，因而維持原處分機關依據道路交通管理
  處罰條例第三十三條第一項、第六十三條第一項第一款所為裁罰，業已詳述其判斷
  之基礎，經核於法尚無違誤。
二抗告論旨就業經原裁定論斷之事項，仍執前詞辯稱：道路交通管理處罰條例並未規
  定駕駛人應於何時找出回數票，亦未規定取票逾時若干即須受罰，抗告人既能當場
  找出回數票縱有稍遲，亦難指為不遵管制規定云云。惟查：汽車行駛高速公路，於
  駛進收費站前，應依標誌指示預為減速慢行，並依標誌、號誌指示或公路警察指揮
  順序駛入收費車道繳費，為高速公路交通管制規則第九條所明定。本件抗告人所行
  駛之車道既經規劃為回數票專用車道，並已設置明確標誌，駕駛人自無違背標誌指
  示而以現金或票證任意選擇繳納之餘地。換言之，本件審核違規之重點，乃在抗告
  人經由回數票專用車道行駛入站當時，是否業已備妥票證並達即可提出行使通行之
  程度，倘若車已入站而仍疏未備置，致因佔用繳費車道而有延滯車流之虞，即應認
  為有違管制規定，無論出於故意或過失，均無從解免處罰責任。抗告為無理由，應
  予駁回。
三依道路交通管理處罰條例第八十九條，道路交通案件處理辦法第二十六條，刑事訴
  訟法第四百十二條，裁定如主文。
中　　　華　　　民　　　國　　九十三　　年　　　五　　　月　　　四　　　日
                              臺灣高等法院交通法庭
                                  審判長法  官　吳　    敦
                                        法  官　梁  宏  哲
                                        法  官　林  勤  綱
右正本證明與原本無異。
不得再抗告。
                                        書記官  王  增  華
中　　　華　　　民　　　國　　九十三　　年　　　五　　　月　　　四　　　日
